臺灣高等法院臺南分院刑事裁定
111年度聲再字第46號
聲  請  人  
即受裁定人  李念慈


上列聲請人因聲請再審案件，對於本院110年度抗字第377號中華
民國110年5月21日刑事確定裁定聲請再審，本院裁定如下：
    主  文
再審之聲請駁回。
    理  由
一、按受理再審聲請之法院，應先審查再審之聲請是否具備合法
    條件，若其聲請再審之程序違背規定時，即應以其聲請不合
    法裁定駁回之，刑事訴訟法第433條定有明文。故必再審之
    聲請合法，始能進而審究其再審有無理由。又再審係為原確
    定判決認定事實錯誤而設之救濟程序，是聲請再審之對象，
    應為確定之實體判決，倘不具實體之確定力，即不得以之為
    聲請再審之客體。而此項得否作為聲請再審之客體，又屬首
    應調查、審認之事項，必於再審聲請人聲請再審之確定判決
    ，係得作為聲請再審之客體，受理之法院方得進而為其他程
    序及實體上審查（最高法院90年度台抗字第36號、第385號
    、71年度台抗字第139號刑事裁定參照)；次按刑事訴訟程序
    之聲請再審，唯得對於有罪、無罪、免訴或不受理之判決為
    之，觀之刑事訴訟法第420條、第421條及第422條各本文規
    定自明。對於裁定，法律無許得提起再審之規定，聲請人對
    於裁定聲請再審於法無據，應予駁回（最高法院86年度台聲
    字第32號刑事裁定參照）。
二、經查：
　㈠本件聲請人即受裁定人李念慈，因涉犯刑法第304條強制及同
    法第354條毀損等罪，於檢察官偵查中，經臺南市政府警察
    局第二分局員警執行拘提到案，其乃聲請提審案件，並聲請
    閱覽交付該109年度偵字第21700號妨害自由案之卷證資料一
    事，經臺灣臺南地方法院以：本院於110年4月16日依職權調
    查結果，並無聲請人已受合法傳喚應於偵查時到庭應訊之任
    何事證，而於民國110年4月16日上午庭訊後當庭將聲請人釋
    放，而上開裁定不得聲明不服，故該案件當時即已確定乙節
    ，有提審聲請書、訊問筆錄、相關案件卷宗等在卷可憑。聲
    明人嗣於同日下午4時許具狀聲請閱覽提審案件之相關卷證
    ，有刑事聲請閱覽全卷狀上之法院收文戳章可查，該提審案
    件已非「審判中」之案件，與刑事訴訟法第33條第2項前段
    所規定之「審判中」之要件不符為由，經原審法院以110年
    度聲字第653號裁定聲請駁回後，聲請人不服提起抗告(聲請
    人之書狀係載明刑事「聲請更正錯誤、補充裁定」暨閱覽全
    卷狀⒀，並主張聲請人係110年4月16日當庭聲請閱覽拘票，
    返回當日下午係補聲請狀等語，本院認應視為抗告），嗣經
    本院於110年5月21日以110年度抗字第377號裁定認其抗告無
    理由，而裁定駁回確定在案。
　㈡本件聲請人係對本院110年度抗字第377號「確定裁定」聲請
    再審，有卷附聲請人所提書狀在卷可稽（見本院卷第3頁）
    ，該書狀雖未記載「聲請再審」之文字，然已載明係對本院
    110年度抗字第377號刑事裁定表示刑事「聲請更正錯誤、補
    充裁定」暨閱覽全卷狀⒀等語，顯係對本院110年度抗字第37
    7號駁回其閱覽卷宗之聲請所為確定裁定表示不服，應視為
    聲請再審。然依前開說明，得聲請再審者，以確定判決為限
    ，今再審聲請人既以上開本院確定裁定為對象具狀聲請再審
    ，其聲請顯然違背規定，是本件再審聲請不合法，應予駁回
    。至聲請意旨所述「更正錯誤、補充裁定」部分，並未經原
    審法院及本院裁定，自不在本件審理範圍，併此敘明。
三、據上論結，應依刑事訴訟法第433條，裁定如主文。
中　　華　　民　　國　　111 　年　　5 　　月　　13　　日
                  刑事第四庭    審判長法  官  郭玫利
                                      法  官  林臻嫺
                                      法  官  曾子珍
以上正本證明與原本無異。
不得抗告。
　　　　　　　　　　　　　　　　　　　書記官  李淑惠
中　　華　　民　　國　　111 　年　　5 　　月　　13　　日